臺灣屏東地方法院刑事判決　　　　　　 110年度交訴字第97號
公　訴　人　臺灣屏東地方檢察署檢察官
被　　　告　詹景翔


上列被告因過失致死案件，經檢察官提起公訴（110 年度偵字第
6524號），被告於準備程序期日就被訴事實為有罪之陳述，經合
議庭裁定由受命法官依簡式審判程序獨任審理，判決如下：
    主  文
詹景翔犯過失致人於死罪，處有期徒刑伍月，如易科罰金，以新
臺幣壹仟元折算壹日。
    事  實
一、詹景翔於民國110 年3 月31日15時50分許，駕駛車牌號碼00
    0-0000號自用小貨車，沿屏東縣長治鄉中山路由北往南方向
    行駛，行經中山路與振興路之無號誌交岔路口時，明知行經
    無號誌交岔路口，應注意車前狀況，並隨時採取必要之安全
    措施，而依當時天候晴、日間自然光線、柏油路面乾燥、無
    缺陷亦無障礙物、視距良好等情，並無不能注意之情事，竟
    疏未注意及此，貿然駛入上開交岔路口，適有郭邱金枝騎乘
    車牌號碼000-0000號普通重型機車，沿振興路由東北往西南
    方向行駛至該處，亦未注意車前狀況，並隨時採取必要之安
    全措施，二車遂發生碰撞，郭邱金枝因而人車倒地，並受有
    頭部外傷合併蜘蛛膜下腔出血、硬腦膜下腔出血、兩側胸部
    挫傷左側第3 至12肋骨骨折併氣血胸及連枷胸、右側第5 至
    8 肋骨骨折、左側肩舺骨骨折、肢體多處鈍挫傷等傷害，經
    送往衛生福利部屏東醫院救護，並於同日19時46分許轉至高
    雄榮民總醫院醫治後，於同年4 月11日出院，翌（12）日再
    因呼吸困難及胸口疼痛不適等症狀，進入高雄榮民總醫院屏
    東分院就醫，惟仍於同年月20日23時46分因急性呼吸衰竭而
    不治死亡。詹景翔肇事後停留現場，於偵查機關尚不知何人
    肇事時，向到場處理之員警坦認肇事而自首，始悉上情。
二、案經郭邱金枝之女郭雪莉告訴暨臺灣屏東地方檢察署（下稱
    屏東地檢署）檢察官據報相驗後主動檢舉偵查起訴。
    理  由
一、本案被告詹景翔所犯係死刑、無期徒刑、最輕本刑為3 年以
    上有期徒刑以外之罪，其於準備程序中就被訴事實為有罪之
    陳述，經法官告知簡式審判程序之旨，並聽取當事人之意見
    後，本院認為適宜進行簡式審判程序審理，合先敘明。
二、事實認定：
  ㈠上揭犯罪事實，業據被告詹景翔於本院審理時坦承不諱（本
    院卷第36至37、40頁），核與告訴人即被害人郭邱金枝之女
    兒郭雪莉於警詢、偵查時之指訴大致相符（相字卷第9 至13
    、25至29頁），並有屏東縣政府警察局屏東分局處理相驗案
    件初步調查報告暨報驗書、員警職務報告，道路交通事故現
    場圖、道路交通事故調查報告表㈠㈡、證號查詢汽機車駕駛
    人資料結果及現場照片，被害人之衛生福利部屏東醫院診斷
    證明書、高雄榮民總醫院診斷證明書、急診出院病歷、檢驗
    （查）報告、出院病摘及手術紀錄、高雄榮民總醫院屏東分
    院診斷證明書，交通部公路總局高雄區監理所屏澎區車輛行
    車事故鑑定會屏澎區0000000 案鑑定意見書等件在卷可佐（
    相字卷第21至23、47至53、57、61至77、93至123 頁）。此
    外，被害人因本案車禍事故傷重死亡之事實，業經屏東地檢
    察署檢察官督同法醫師相驗明確，並有屏東地檢署檢驗報告
    書、相驗屍體證明書、相驗相片等件附卷可稽（相字卷第12
    5 至143 頁）。是被告前揭任意性自白顯與客觀事實相符，
    應堪採信。
  ㈡按行經無號誌之交岔路口，應減速慢行，作隨時停車之準備
    ；又汽車行駛時，駕駛人應注意車前狀況，並隨時採取必要
    之安全措施，道路交通安全規則第93條第1 項第2 款、第94
    條第3 項分別定有明文。被告為領有普通自小客車駕駛執照
    之人，有證號查詢汽車駕駛人資料結果1 紙在卷可參（相字
    卷第57頁），對於前揭交通規範自無不知之理，其駕駛自小
    客車時，即應確實遵守上開規定謹慎駕駛。而依當時天候晴
    、日間自然光線、柏油路面乾燥、無缺陷亦無障礙物及視距
    良好等情，有前引道路交通事故調查表㈠在卷足憑，是客觀
    上並無不能注意之情事，被告如能依規定為前開注意，當可
    避免本件車禍之發生，詎其駕駛上開自小貨車行經無號誌交
    岔路口，未注意車前狀況，亦未隨時採取必要之安全措施，
    致無法及時發現被害人而發生本件交通事故，被告之駕駛行
    為顯有過失甚明。而本件車禍經送交通部公路總局高雄區監
    理所屏澎區車輛行車事故鑑定會鑑定結果，亦認被告之駕駛
    行為有上開違規之疏失，為肇事原因，被害人亦具有相同之
    違規疏失，同為肇事原因，此有前引鑑定意見書在卷可參。
    準此，被告就本件車禍之發生確有過失行為，且其過失行為
    確使被害人因而死亡，被告之過失行為與被害人之死亡結果
    間，具有相當因果關係甚明。至被害人固亦有前述疏失，惟
    刑事責任之認定，並不因被害人與有過失，而免除被告之過
    失責任。基上，本案事證明確，被告上開犯行，洵堪認定，
    應依法論科。
三、論罪科刑：
  ㈠核被告所為，係犯刑法第276 條之過失致人於死罪。
  ㈡被告於肇事後，在有偵查犯罪職權之公務員發覺前，即向到
    達事故現場處理之警員坦承為肇事人，有屏東縣警察局道路
    交通事故肇事人自首情形紀錄表1 份在卷可考（相字卷第59
    頁），則被告對於未發覺之罪自首而接受裁判，爰依刑法第
    62條前段規定，減輕其刑。
  ㈢爰審酌被告：⒈駕駛車輛上路，本應謹慎注意遵守交通規則
    ，以維護其他用路人之安全，竟因前開過失，致發生本件道
    路交通事故，並使被害人傷重死亡，造成被害人家屬心中永
    難彌補之傷痛，自有不該；⒉與被害人同為本件交通事故之
    肇事原因，有前引鑑定意見書在卷可考；⒊犯後坦承犯行，
    然因與告訴人商談賠償金額尚有落差，而未能與達成和解之
    犯後情形；⒋無前科，素行尚佳，有臺灣高等法院被告前案
    紀錄表附卷可考；⒌國中畢業之智識程度；⒍現以種花為業
    ，月收入約新臺幣2 、3 萬元，經濟狀況不佳；⒎已婚，有
    2 個已成年兒子，現與妻子同住之家庭狀況等一切情狀（本
    院卷第40頁），量處如主文所示之刑，並諭知易科罰金之折
    算標準，以資懲儆。
據上論斷，應依刑事訴訟法第273 條之1 第1 項、第299 條第1
項前段，刑法第276 條、第62條前段、第41條第1 項，刑法施行
法第1 條之1 第1 項，判決如主文。
本案經檢察官鍾佩宇提起公訴，檢察官何克昌到庭執行職務。
中    華    民    國   110    年    11    月    30    日
                  刑事第六庭  法  官  陳一誠
以上正本證明與原本無異。
如不服本判決應於收受判決後20日內向本院提出上訴書狀，並應
敘述具體理由；其未敘述上訴理由者，應於上訴期間屆滿後20日
內向本院補提理由書（均須按他造當事人之人數附繕本）「切勿
逕送上級法院」。
中    華    民    國   110    年    12    月    3     日
                              書記官  陳佳迪
附錄本判決論罪科刑法條全文：
中華民國刑法第276條
因過失致人於死者，處5 年以下有期徒刑、拘役或50萬元以下罰
金。